臺灣宜蘭地方法院刑事判決　　　　　　　　　　　　　　九十一年度易字第九二號
　　公　訴　人　臺灣宜蘭地方法院檢察署檢察官
　　被　　　告　乙○○
右列被告因竊盜案件，經檢察官提起公訴（九十一年度偵字第三三九號），及移送併
辦（臺灣宜蘭地方法院檢察署：九十一年度偵字第六六四號），本院判決如左：
    主  文
乙○○共同連續竊盜，累犯，處有期徒刑陸月，如易科罰金，以參佰元折算壹日。
    事  實
一、乙○○曾因妨害自由及傷害案件，經本院於民國八十九年十一月三日分別判處有
    期徒刑三月、四月，並定應執行刑為五月，又因竊盜案件，經本院判處有期徒刑
    七月，於九十年十月二十一日執行完畢，仍不知悔改，竟意圖為自己不法之所有
    ，基於概括之犯意，先後於附表所示之時間、地點，竊取被害人所有之物（竊取
    時間、地點、被害人、竊取財物均詳如附表所示），復於九十一年一月三十一日
    下午二時許，騎乘己○○所有之三輪車，與己○○共同前往宜蘭縣宜蘭市○○路
    四十五號前之建築工地，又共同基於上開為自己不法所有之概括犯意聯絡，由乙○○下手竊取甲○○所有之鐵條四十支，並將之搬運至上開三輪車上，己○○則
    在旁把風，嗣於同日下午六時十五分許，為甲○○發現，並通知警員，始於同日
    下午六時四十分許，在宜蘭市○○路四十五號前為警查獲。
二、案經宜蘭縣警察局宜蘭分局報請臺灣宜蘭地方法院檢察署檢察官偵查起訴；及宜
    蘭縣警察局宜蘭分局報請臺灣宜蘭地方法院檢察署檢察官移送本院併辦。
    理  由
一、訊據被告乙○○固坦承有於上揭時地拿取被害人所有之物，惟矢口否認係竊取，
    且並未與己○○共同竊取，辯稱：我以為那是別人不要的‧‧‧己○○沒有與我
    一起去偷云云。經查，右揭事實，業據被害人庚○○、丙○○於警訊時指述甚詳
    ，並經被害人戊○○於本院調查時指陳：鋁窗半成品放置於建軍路三九之五三號
    旁空地，那些東西是有用的等語；被害人甲○○指述：我們的鐵條是放在建築工
    地裡面，所以看的出來是我們的，大小都是裁過的，是成堆放置好的等語明確（
    均本院九十一年八月十五日訊問筆錄參照），足認被告所竊取之物，並非無人所
    有之物，而經被害人放置於其所有之土地內，顯可見為有人管領之物。參以另案
    被告己○○雖亦否認有與被告共同前往竊盜，惟經被害人甲○○指陳：後來我父
    親回去時，發現被告正在搬運鐵條已經放在三輪車上，另外一位己○○就坐在三
    輪車上等語明確（本院九十一年八月十五日訊問筆錄參照），顯見被告確係與另
    案被告己○○共同前往竊盜等情無誤。此外，復有證人丁○○到庭結證明確，並
    有以甲○○為具領人之贓物認領保管單附卷可稽，故本件事證明確，被告所辯以
    為為無人管領之物且未與另案被告己○○共同竊盜等情，不足採信，被告竊盜犯
    行堪以認定。
二、查被告乙○○以拾荒維生，此據被告當庭陳述明確，且被告所竊取之物，價值均
    非甚高，於拾荒之際，因一時心生貪念，致為竊盜之犯行，尚非以竊盜為常業，
    檢察官當庭變更起訴法條為常業竊盜，尚屬無據，爰不予以變更起訴法條，合先
    敘明。故核被告所為，係犯刑法第三百二十條第一項之竊盜罪。被告與另案被告
    己○○二人就事實欄所述犯行，有犯意之聯絡及行為之分擔，皆為共同正犯。被
    告先後多次竊盜犯行之時間緊接，犯意概括，所犯構成要件相同，為連續犯，依
    法以一連續竊盜罪論，並加重其刑。查被告曾因妨害自由及傷害案件，經本院於
    民國八十九年十一月三日分別判處有期徒刑三月、四月，並定應執行刑為五月，
    又因竊盜案件，經本院判處有期徒刑七月，於九十年十月二十一日執行完畢，此
    有臺灣高等法院檢察署刑案紀錄簡覆表附卷可稽，其於五年之內，再犯本件法定
    本刑為有期徒刑以上之罪，為累犯，依法遞加重其刑。爰審酌被告曾因多次竊盜
    犯行，經法院判決處刑執行完畢，仍屢以行竊方式取得他人財物，供為己用，侵
    害他人財產法益，且此次甫於九十年十月二十一日因竊盜案件執行完畢出監，復
    於短期間內再為本件連續竊盜犯行，顯未因前受教訓知所警惕悔悟，惟被告犯後
    均坦承犯行，且其係以拾荒維生，及其行為手段未有攜帶兇器而為之情形，及其
    竊得財物價值均屬微少、竊行之動機、素行等一切情狀，量處如主文所示之刑，
    並諭知易科罰金之折算標準。
據上論斷，應依刑事訴訟法第二百九十九條第一項前段、刑法第二十八條、第三百二
十條第一項、第五十六條、第四十七條、第四十一條第一項，罰金罰鍰提高標準條例
第一條前段、第二條，判決如主文。
本案經檢察官林慧到庭執行職務
中        華        民        國    九十一    年    九    月    十一    日
                                臺灣宜蘭地方法院刑事第一庭
                                    審判長法  官    林  明  山
                                          法  官    辜  漢  忠
                                          法  官    鄭  貽  馨
右正本證明與原本無異。
如不服本判決，應於判決送達後十日內向本院提出上訴狀( 應附繕本 )。
                                          書記官    陳  憲  文
中        華        民        國    九十一    年    九    月    十二    日
附錄論罪法條
刑法第三百二十條第一項
 (普通竊盜罪、竊佔罪)
意圖為自己或第三人不法之所有，而竊取他人之動產者，為竊盜罪，處五年以下有期
徒刑、拘役或五百元以下罰金。
附表
┌───┬───┬────┬─────┬───────────┬─────┐
│編號  │時間  │被害人  │地點      │行為                  │所犯法條  │
├───┼───┼────┼─────┼───────────┼─────┤
│一    │九十年│庚○○  │宜蘭市西後│竊取香爐二個          │刑法第三百│
│      │十二月│        │街與慶和街│                      │二十條第一│
│      │下旬某│        │口之「金斗│                      │項        │
│      │日    │        │公」廟    │                      │          │
│      │      │        │          │                      │          │
│      │      │        │          │                      │          │
├───┼───┼────┼─────┼───────────┼─────┤
│二    │九十年│戊○○  │宜蘭市建軍│竊取鋁門窗半成品七個  │刑法第三百│
│      │一月二│        │路三九之五│                      │二十條第一│
│      │十三日│        │三號「大明│                      │項        │
│      │某時  │        │鋁門窗行」│                      │          │
│      │      │        │          │                      │          │
│      │      │        │          │                      │          │
├───┼───┼────┼─────┼───────────┼─────┤
│三    │九十一│丙○○  │宜蘭市渭水│竊取白鐵欄杆十四支    │刑法第三百│
│      │年一月│        │路十五之十│                      │二十條第一│
│      │二十八│        │五號「宜鼎│                      │項        │
│      │日凌晨│        │鋼鋁企業社│                      │          │
│      │三時許│        │」        │                      │          │
│      │      │        │          │                      │          │
├───┼───┼────┼─────┼───────────┼─────┤
│四    │九十一│甲○○  │宜蘭縣宜蘭│竊取鐵條六十公斤      │刑法第三百│
│      │年一月│        │市○○路四│                      │二十條第一│
│      │二十五│        │十五號前之│                      │項        │
│      │日上午│        │建築工地  │                      │          │
│      │十時許│        │          │                      │          │
│      │      │        │          │           │          │
├───┼───┼────┼─────┼───────────┼─────┤
│五    │九十一│甲○○  │宜蘭縣宜蘭│竊取鐵條四十公斤      │刑法第三百│
│      │年一月│        │市○○路四│                      │二十條第一│
│      │三十一│        │十五號前之│                      │項        │
│      │日上午│        │建築工地  │                      │          │
│      │十時許│        │          │                      │          │
│      │      │        │          │                      │          │
└───┴───┴────┴─────┴───────────┴─────┘
